# 关于拟上市主体借用母公司商标品牌

提问人：海布里的天空 时间：2010-05-09 18:18:57
在做一个ipo项目，拟上市主体的产品商标（品牌）与母公司及兄弟单位一致，这对上市是否构成实质性障碍？
目前已上市公司中是否有类似案例发生？

回答人：chenyiwei
从目前实际情况看，证监会的一般政策把握是：发起人以商标权作为对发行人的出资的，需符合下列条件： （ 1 ）必须是已由国家工商行政管理局商标局颁发商标注册证的商标，正在申请过程中或公告期内的，不得作为出资； （ 2 ）未被他人提出异议或撤销请求，且不存在其他权利争议； （ 3 ）注册商标在有效期内且无被撤销的情形存在； （ 4 ）商标注册证记载的商标注册人已变更为发行人；
（ 5 ）未注册商标、商号、商誉不得作价折股。 一般而言，拟上市公司商标权处置方式应遵循以下原则： （ 1 ）改制设立的股份公司，其主要产品或经营业务重组进入股份公司的，其主要产品或经营业务使用的商标权需进入股份公司。 （ 2 ）拟上市公司应在获准发行前将商标权处置相关的手续办理完毕，并在招股说明书中充分披露商标权的处置方式。
2007 年有一个被否决的案例（广西皇氏甲天下乳业），商标权不独立问题也是被否决的原因之一。你可以在网上搜索一下相关资料，应有很多。